【裁判字號】    98,聲,1601
【裁判日期】    990126
【裁判案由】    選派檢查人
【裁判全文】
臺灣桃園地方法院民事裁定              98年度聲字第1601號
聲  請  人  甲○○
相  對  人  省都乳品股份有限公司
法定代理人  乙○○
上列當事人間聲請選派檢查人事件，本院裁定如下：
    主  文
選任倪琦懿會計師（通訊地址：臺北市○○○路○ 段319 號11樓
）為省都乳品股份有限公司之檢查人，檢查省都乳品股份有限公
司之業務帳目及財產情形。
聲請程序費用新台幣壹仟元由相對人負擔。
    理  由
一、按繼續一年以上，持有已發行股份總數百分之三以上之股東
    ，得聲請法院選派檢查人，檢查公司業務帳目及財產情形，
    公司法第245 條第1 項定有明文。再公司法第245 條第1項
    所定聲請選派檢查人之規定，除具備繼續一年以上，持有已
    發行股份總數3%之股東之要件外，別無其他資格之限制。有
    最高法院86年度台抗字第108 號裁判要旨足參。
二、本件聲請意旨略以：相對人公司自民國88年以來股份總數為
    260 萬股，伊則持有相對人股份40萬股，持股逾15% ，雖相
    對人對伊之持有股份數量有意見，惟亦不爭執伊持有366,34
    0 股，僅以此計算，伊仍為持有已發行股份總數3%以上之股
    東，為保障全體股東權益，爰依公司法245 條第1 項之規定
    ，聲請本院選派檢查人，並選派倪琦懿會計師擔任之等語。
三、經查，聲請人所陳述之事實，業據提出與伊所述相符之相對
    人公司變更登記表、開會通知書為證，復經本院依職權向經
    濟部中部辦公室調取相對人之公司登記案卷查閱無訛，其聲
    請於法核屬正當，應予准許。次查，關於聲請人聲請選派倪
    琦懿會計師擔任本件之檢查人乙節，已據聲請人陳報倪琦懿
    會計師之臺灣省會計師公會執業證明書、台北市會計師公會
    會員證書、會計師證書等供核，並經本院依職權函請社團法
    人臺灣省會計師公會及台北市會計師公會就倪琦懿會計師擔
    任公司檢查人之資格表示意見，依其等之函覆，亦查無不能
    擔任公司檢查人之情事，有社團法人臺灣省會計師公會民國
    99年1 月13日會總發字第09800201號函、台北市會計師公會
    99年1 月6 日北市會字第0990004 號函暨台北市會計師公會
    會員學經歷表各乙份在卷可稽。本院審酌倪琦懿會計師既有
    會計專業知識及執有證照資格，資歷豐碩，無不良紀錄，且
    與聲請人、相對人間復查無何利害關係，擔任本件檢查人之
    職務，應足以維護相對人公司股東之權益無疑。爰依首揭法
    律規定，選任倪琦懿會計師為本件檢查人。
四、依非訟事件法第21條第2 項、第24條第1 項、民事訴訟法第
    78條，裁定如主文。
中    華    民    國    99    年    1     月    26    日
                  民事第一庭    法  官  范明達
以上正本係照原本作成
如對本裁定抗告須於裁定送達後10日內向本院提出抗告狀，並應
繳納抗告費新台幣1,000 元。
中    華    民    國    99    年    1     月    27    日
                                書記官  張豐松

司法院資訊處製作；財團法人民間司法改革基金會備份。
